【裁判字號】    98,毒抗,161
【裁判日期】    981225
【裁判案由】    聲請觀察勒戒
【裁判全文】
臺灣高等法院高雄分院刑事裁定         98年度毒抗字第161號
抗  告  人
即  被  告  甲○○
上列聲請人因違反毒品危害防制條例經聲請觀察勒戒案件，不服
台灣高雄地方法院中華民國98年11月10日裁定（98年度審毒聲字
第1328號），提起抗告，本院裁定如下：
    主  文
抗告駁回。
    理  由
一、按犯毒品危害防制條例第10條之罪者，檢察官應聲請法院裁
    定，或少年法院（地方法院少年法庭）應先裁定，令被告或
    少年入勒戒處所觀察、勒戒，其期間不得逾2 月，毒品危害
    防制條例第20條第1 項定有明文。經查，被告甲○○於民國
    （下同）96年8 月26日為警查獲後採集之尿液，經送高雄市
    立凱旋醫院檢驗結果，呈嗎啡陽性反應，有該醫院96年9 月
    3 日濫用藥物尿液檢驗報告及高雄市政府警察局左營分局嫌
    疑人尿液送驗姓名代碼對照表各1 紙在卷可按，足認被告確
    有施用第一級毒品海洛因無訛，原審因認檢察官依上開規定
    之聲請於法有據，應予准定，裁定被告令入勒戒處所觀察、
    勒戒。
二、被告抗告意旨略以：被告施用第一級毒品海洛因於96年8 月
    26日為警查獲之事實，被告已坦承不諱，並表示悔悟，願意
    參加勒戒療程，而獲檢察官為緩起訴處分在案，且自97年8
    月起參加台灣高雄地方法院檢察署推廣之美沙冬替代療法，
    均有按時報到服用替代藥物，效果良好，詎料。嗣在每個月
    例行採尿鑑驗中，居然發現呈第一級毒品陽性反應，被告甚
    感詑異，檢察官雖予起訴，但並經法院判決不受理在案，詎
    原審竟依檢察官之聲請，就已逾2 年之96年8 月26日被告施
    用毒品犯行裁定觀察勒戒，難令被告信服，請撤銷原裁定云
    云。
三、經查被告於96年8 月25日上午10時許，在其住處，施用海洛
    因，於翌日下午1 時許，在高雄市○鎮區○○路75號前，因
    行跡可疑，為警攔查採尿送驗呈嗎啡陽性之事實，業據被告
    坦白承認，檢察官審酌被告犯罪情節及侵害之法益均屬輕微
    ，且已深表悔悟，願意參加戒毒療程之情狀，乃於96年9 月
    28日以96年度毒偵字第7816號予被告緩起訴處分2 年，並命
    被告參加為期1 年之美沙冬替代療法，詎被告自97年8 月起
    接受美沙冬替代療法後，於98年4 月9 日，經該檢察署觀護
    人通知到署採尿鑑驗，發現呈第一級毒品陽性反應，乃經檢
    察官以被告有施用第一級毒犯行，以98年度毒偵字第2535號
    提起公訴，檢察官並因而以98年度撤緩字第301 號撤銷該緩
    起訴處分，此有該等緩起訴處分書、起訴書及撤銷緩起訴處
    分書在卷可稽；揆諸首揭說明，原審裁定被告令入勒戒處所
    觀察勒戒，並無不合。至被告於98年4 月9 日被查獲施用第
    一級毒品之行為，經起訴後，雖經原審法院判決公訴不受理
    ，然原審係以被告並非經觀察勒戒完畢釋放後，5 年內再犯
    施用毒品之犯行，不得逕行起訴，檢察官起訴程式違背法律
    規定，始依諭知不受理之判決，並非認定被告並無施用第一
    級毒品之犯行，則檢察官既撤銷緩起訴處分，原審依檢察官
    之聲請，裁定被應令入勒戒處所觀察勒戒，即無違誤，被告
    抗告意旨指摘原裁定不當，為無理由，應予駁回。
四、據上論斷，應依刑事訴訟法第412條，裁定如主文。
中    華    民    國    98    年    12    月    25    日
                  刑事第四庭    審判長法  官  蕭權閔
                                      法  官  林水城
                                      法  官  陳吉雄
以上正本證明與原本無異。
本件裁定不得再抗告。
中    華    民    國    98    年    12    月    28    日
                                      書記官  郭蘭蕙

司法院資訊處製作；財團法人民間司法改革基金會備份。
